---
title: "Curso Manejo y visualización de datos en R"
author: "Julian Tijerín"
date: "14/1/2022"
output: html_document
---

```{r setup, include=FALSE}
knitr::opts_chunk$set(echo = TRUE)
```

##    Ejercicio 1: Tabla y manejo de Tidyverse
```{r}
library(tidyverse)
library(palmerpenguins)
data(package = 'palmerpenguins')

penguins_total <-  penguins %>%
  select(sex, species, bill_depth_mm, flipper_length_mm, body_mass_g) %>% 
  group_by(species) %>% 
  count(species) 

penguins <- na.omit(penguins)
penguins_statistics <- penguins %>% 
  select(sex, species,bill_length_mm, bill_depth_mm, flipper_length_mm, body_mass_g) %>% 
  group_by(species) %>% 
  summarise(bill_depth_mean = mean(bill_depth_mm),
            bill_depth_sd = sd(bill_depth_mm),
            bill_depth_min = min(bill_depth_mm),
            bill_depth_max = max(bill_depth_mm),
            bill_lenght_mean = mean(bill_length_mm),
            bill_lenght_sd = sd(bill_length_mm),
            bill_lenght_min = min(bill_length_mm),
            bill_lenght_max = max(bill_length_mm),
            body_mass_mean = mean(body_mass_g),
            body_mass_sd = sd(body_mass_g),
            body_mass_min = min(body_mass_g),
            body_mass_max = max(body_mass_g),
            flipper_length_mean = mean(flipper_length_mm),
            flipper_length_sd = sd(flipper_length_mm),
            flipper_length_min = min(flipper_length_mm),
            flipper_length_max = max(flipper_length_mm))

penguins_statistics
```


##    Ejercicio2: Gráfico de barras
```{r}
penguins_island <- penguins %>% 
  group_by(species, island) %>% 
  ggplot(aes(x = island, fill = species)) +
  ggtitle("Number of individuals x species x island") +
  geom_bar(position = "dodge") +
  labs(x="Island", y="Number of individuals") +
  scale_fill_manual(values = c("magenta3" ,"deepskyblue3", "tan2"))

penguins_island
```



###   Preguntas ejercicio 2

a) ¿Qué especie se ha muestreado en las tres islas?

- La única especie que ha sido muestreada en las tres islas ha sido Adelie.

b) ¿Cuántos individuos se han muestreado en la isla Dream?

- En la isla Dream se han muestreado un total de 123 individuos.
```{r}
penguins_Dream <-  penguins %>%
  group_by(island) %>%
  count(island) 
penguins_Dream
```


##    Ejercicio3: Gráfico de caja y bigotes
```{r}
penguins_sex <- penguins %>% 
  group_by(body_mass_g, sex) %>% 
  ggplot(aes(x = sex, y = body_mass_g)) +
  ggtitle("Body mass x sex x species") +
  geom_boxplot() +
  facet_wrap(~species) +
  labs(x="", y="Body mass") +
  scale_fill_manual(values = c("magenta3" ,"deepskyblue3", "tan2"))

penguins_sex
```



###   Preguntas ejercicio 3

a) ¿Qué especie tiene mayor tamaño?
```{r}

```

- La especie que muestra un mayor tamaño es Gentoo.

b) ¿En qué especie las hembras y los machos tienen un tamaño más similar?

- La especie en la que las hembras y los machos muestran un tamaño más similar es Chintrap.